

PERFIL

Poseo una amplia trayectoria en el campo de la seguridad informática y y el manejo y administración de la infraestructura y seguridad en redes tanto cloud como on-premise.

Persona comprometida y responsable con el trabajo y excelente predisposición para el trabajo en equipo. Amante de la capacitación continúa y la investigación.

CONTACTO

TELÉFONO: 266-4331580

Linkedin:

https://www.linkedin.com/in/hbernardis/

CORREO ELECTRÓNICO: hernanbernardis@gmail.com

HERNÁN BERNARDIS

Ingeniero de Ciberseguridad Administrador de Seguridad de Redes Docente e investigador en IT

EDUCACIÓN

Magister en Ingeniería de Software - Universidad Nacional de San Luis Título obtenido en 2022.

Defensa de Tesis con calificación Sobresaliente. Resolución UNSL.

Licenciatura en Cs. De la Computación - Universidad Nacional de San Luis

Titulo obtenido en 2013 sin aplazos.

Defensa de Tesis con calificación 10. Resolución UNSL.

Analista Programador Universitario - Universidad Nacional de San Luis Titulo obtenido en 2009.

Resolución UNSL.

EXPERIENCIA LABORAL

Poder Judicial de San Luis – Seguridad Defensiva

2014 - Actualidad

Responsable de Seguridad Defensiva.

Poder Judicial de San Luis – Soporte técnico

2012 - 2014

Soporte técnico a personal del Poder Judicial.

Universidad Nacional de San Luis – Docente e Investigador

2011 - Actualidad

Docente a cargo de las prácticas de las materias de Programación II para la Tecnicatura en Web e Ingeniería de Software II para la Lic en Cs de la Computación y la Ingeniería en Informática. Investigación en proyectos nacionales e internacionales.

CERTIFICACIONES Y CURSOS

- Auditoría de Seguridad de Sistemas y Redes. Deloitte. 2018.
- Experto Universitario de Seguridad de la Información. UTN Buenos Aires. 2019.
- Seguridad en Aplicaciones Web. ArtSec. 2021.
- AWS Cloud Practitioner. 2022.
- Security Engineering on AWS. ITCollege. 2022.
- Red Team Operator. Ekoparty. 2024.

APTITUDES

Trabajo en equipo
Responsabilidad
Resolución de problemas
Identificación y análisis de riesgos
Respuesta a incidentes
Auditorías de seguridad
Análisis de malware
Manejo de las tecnologías
asociadas a la ciberseguridad
Docencia
Investigación

TECNOLOGÍAS CONOCIDAS

Seguridad y Redes

- **Hardening:** apache, wildfly, nginx
- Administración de Servidores
- Firewalls: Cisco ASA, Fortinet
- Políticas de Seguridad Informática
- Auditorías
- Active Directory y correo exchange
- ACLS
- Arquitectura de Redes
- Equipos de Red: cambium, tplink, mikrotic, etc

Virtualización y Backup

- Virtualización: Vmware, virtualbox, etc.
- Backups

Ingeniería de Software

- Metodologías ágiles
- Ingeniería directa
- Ingeniería inversa
- UML

Programación

- Lenguajes de Programación: Java, Python, C++, otros.
- Scripting: bash, powershell
- Tecnologías Web: WSDL, REST, XML, JSON, UML.
- Bases de datos: sql.

Antivirus y Seguridad

- Antivirus corporativos: Symantec.
- Antispam: SMG, Forti,
- SIEM: wazuh
- Sistemas de monitoreo: Hikvision, Dahua, etc.